臺灣屏東地方法院刑事判決　　　　　　　 100年度易字第89號
公　訴　人　臺灣屏東地方法院檢察署檢察官
被　　　告　潘金合
上列被告因竊盜案件，經檢察官提起公訴（99年度偵字第10324
號），茲因被告就被訴事實為有罪之陳述，經告知簡式審判程序
意旨並聽取公訴人及被告之意見後，本院裁定依簡式審判程序審
理，判決如下：
    主  文
潘金合攜帶兇器竊盜，處有期徒刑捌月，扣案破壞剪壹支沒收。
    事  實
一、潘金合前因竊盜及違反毒品危害防制條例等案件，分別經本
    院以96年度訴字第260 號、96年訴字第672 號、96年度易字
    第503 號、96年度訴字第710 號、96年度訴字第1009號均判
    處有期徒刑確定，於民國96年8 月8 日入監執行，嗣因適用
    減刑條例，經本院以97年度聲字第781 號裁定定應執行有期
    徒刑3 年8 月，於98年12月18日縮短刑期假釋出監。
二、詎其假釋出監後，仍不知悔改，復基於意圖為自己不法所有
    之竊盜犯意，於99年9 月中旬某日上午11時許，持其所有而
    客觀上可供兇器使用之破壞剪1 支，騎腳踏車至賴榮利所主
    持位於屏東縣內埔鄉○○村○○路218 巷145 號德智殿廟宇
    後方，竊取賴榮利所有之電纜線1 條（15公斤重，價值新臺
    幣2 萬元），得手後將該電纜線置於腳踏車後方鐵架逃離現
    場，旋為賴榮利發現，賴榮利乃駕車追回上開失竊贓物，並
    扣得潘金合所有上開行竊用之破壞剪1 支，嗣為賴榮利報警
    查知上情。
三、案經屏東縣警察局內埔分局報告臺灣屏東地方法院檢察署檢
    察官偵查起訴。
    理  由
一、本案被告潘金合所犯加重竊盜罪，並非法定刑為死刑、無期
    徒刑或最輕本刑3 年以上有期徒刑之罪，亦非高等法院管轄
    第一審之案件，而被告於本院準備程序中就被訴事實為有罪
    之陳述，本院乃裁定由受命法官獨任進行簡式審判程序。又
    簡式審判程序之證據調查，不受刑事訴訟法第159 條第1項
    、第161 條之2 、第161 條之3 、第163 條之1 及第164 條
    至第170 條規定之限制，刑事訴訟法第273 條之2 亦定有明
    文，故本件審理依該規定，亦排除嚴格證據調查，併予敘明
    。
二、前揭犯罪事實，業據被告潘金合於本院審理時自白不諱，並
    經證人即被害人賴榮利於警詢中證述綦詳，復有警製職務報
    告書、扣案破壞剪1 支、現場照片8 幀在卷可稽，被告潘金
    合自白竊盜犯行，堪認與事實相符。本件被告犯罪事證已臻
    明確，應依法論科。
三、按刑法第321 條第1 項第3 款之攜帶兇器竊盜罪，係以行為
    人攜帶兇器竊盜為其加重條件，此所謂兇器，其種類並無限
    制，凡客觀上足對人之生命、身體、安全構成威脅，具有危
    險性之兇器均屬之，且祇須行竊時攜帶此種具有危險性之兇
    器為已足，並不以攜帶之初有行兇之意圖為必要，最高法院
    著有79年臺上字第5253號判例可資參照。被告潘金合前揭時
    地持以犯罪使用之工具破壞剪1 支，係以金屬等材料製造之
    手工具，材質堅硬、銳利且易於握持運使，且可剪斷電纜線
    ，對於人體顯然具有危險性，為前開所稱之兇器。核被告潘
    金合前揭所為，係犯刑法第321 條第1 項第3 款攜帶兇器竊
    盜罪。
四、爰審酌被告智識程度為國小畢業，曾因施用毒品等案件，經
    有期徒刑之宣告及刑之執行情形，此有其臺灣高等法院被告
    前案紀錄表在卷可按，堪認其素行不佳，假釋中更犯本件竊
    盜案，足見其不知悔悟，並考量其僅為供自己變賣花用而竊
    盜之動機，以足供兇器使用之破壞剪剪斷他人所有電纜線竊
    取之手段，竊得財物之價值，造成社會治安、被害人法益受
    損害及生活不便之情形，所持工具對於法益形成進一步受侵
    害之危險程度，又被告正值青年，竟囿於貪念而竊取財物，
    侵害他人財產法益，不知努力奮發向上，端正品行，思循正
    途謀生，反起意行竊，缺乏對他人財產權應予尊重之觀念，
    行為實不足取，及於審理中坦承犯行，犯後態度尚稱良好等
    一切情狀，量處如主文所示之刑，以示懲儆。扣案破壞剪1
    支係被告所有且供本件竊盜使用，業據被告在本院審理時供
    承在卷，併依刑法第38條第1 項第2 款規定為沒收之諭知。
據上論斷，應依刑事訴訟法第273 條之1 第1 項、第299 條第1
項前段，刑法第321 條第1 項第3 款、第38條第1 項第2 款，判
決如主文。
本案經檢察官許英輝到庭執行職務
中    華    民    國   100    年    2     月    11    日
                      刑事第三庭  法  官  陳茂亭
以上正本證明與原本無異。
如不服本判決應於收受判決後10日內向本院提出上訴書狀，並應
敘述具體理由；其未敘述上訴理由者，應於上訴期間屆滿後20日
內向本院補提理由書（均須按他造當事人之人數附繕本）「切勿
逕送上級法院」。
中    華    民    國   100    年    2     月    11    日
                                  書記官  黃佳惠
附錄本判決論罪科刑法條全文：
中華民國刑法第321條
（加重竊盜罪）
犯竊盜罪而有下列情形之一者，處 6 月以上、5 年以下有期徒
刑，得併科新臺幣 10 萬元以下罰金：
一、侵入住宅或有人居住之建築物、船艦或隱匿其內而犯之者。
二、毀越門扇、牆垣或其他安全設備而犯之者。
三、攜帶兇器而犯之者。
四、結夥三人以上而犯之者。
五、乘火災、水災或其他災害之際而犯之者。
六、在車站、埠頭、航空站或其他供水、陸、空公眾運輸之舟、
    車、航空機內而犯之者。
前項之未遂犯罰之。